---
title: "분석(ppt) 및 시각화 코드"
author: "시대의 분석가(문혜현, 정세린, 부대권)"
date: "`r format(Sys.Date())`"
output: 
  html_document:
    fig_height: 3
    fig_width: 7
    highlight: textmate
    theme: cosmo
    toc: yes
    toc_depth: 3
    toc_float: yes
    number_section: true
editor_options: 
  chunk_output_type: console
---

```{r setup, include=FALSE}
knitr::opts_chunk$set(eval=F, fig.align = "center", message=F, warning=F, fig.height = 7)
```

# 사전준비

## Package 설치

```{r}
 if(!require(readxl)){install.packages("readxl"); library(readxl)}
if(!require(stringr)){install.packages("stringr"); library(stringr)}
if(!require(dplyr)){install.packages("dplyr"); library(dplyr)}
if(!require(reshape2)){install.packages("reshape2"); library(reshape2)}
if(!require(ggplot2)){install.packages("ggplot2"); library(ggplot2)}
if(!require(plotly)){install.packages("plotly"); library(plotly)}
if(!require(scales)){install.packages("scales"); library(scales)}
if(!require(patchwork)){
        if(!require(devtools)){install.packages("devtools")}
        devtools::install_github("thomasp85/patchwork"); library(plotly)
}

if(!require(lubridate)){install.packages("lubridate"); library(lubridate)}
if(!require(car)){install.packages("car"); library(car)}
if(!require(nortest)){install.packages("nortest"); library(nortest)}
if(!require(tseries)){install.packages("tseries"); library(tseries)}
if(!require(bootcluster)){install.packages("bootcluster"); library(bootcluster)}
if(!require(gridExtra)){install.packages("gridExtra"); library(gridExtra)}
if(!require(colorspace)){install.packages("colorspace");   library(colorspace)}

```

# 데이터 불러오기

```{r}
setwd("C:\\Users\\moonf\\Desktop\\결과물") # 경로를 설정해줍니다.
path<-"C:\\Users\\moonf\\Desktop\\결과물"
load(file="./코드/유동인구_cycle_trend.rdata")
load("./코드/cycle_trend_function.rdata")
load("./코드/유동인구.rdata")
load("./코드/코로나확진자수.rdata")

load("./코드/카드.rdata")
load("./코드/SNS.rdata")

load("./코드/지도.rdata")
load("./코드/전체지도.rdata")



datalab_t<-read_excel("./데이터/datalab_국내여행.xlsx", sheet = "개요",range = "A7:B523", col_names = TRUE, na = "NA") 
datalab_f<-read_excel("./데이터/datalab_유동인구.xlsx", sheet = "개요",range = "A7:B523", col_names = TRUE, na = "NA") 
no_travel<-read_excel("./데이터/여행을_다녀오지_않은_이유__중복응답__20200927161221.xlsx", sheet = "데이터",range = "B1:W3", col_names = F, na = "NA") 
num_travel<-read_excel("./데이터/국내여행_횟수_20200927161405.xlsx",sheet = "데이터",range = "B1:G3", col_names = F, na = "NA" )
exp_travel<-read_excel("./데이터/국내여행_지출액_20200927161452.xlsx",sheet = "데이터",range = "B1:G3", col_names = F, na = "NA" )


```

## 시각화 옵션 준비

```{r}
basic_theme = theme(legend.position = "top",
                    panel.background = element_rect(fill = "white",
                                                    color = "white"),
                    panel.grid.major.x = element_line(color = "grey", linetype = "dotted"),
                    panel.grid.major.y = element_line(color = "grey", size = 1),
                    panel.grid.minor.y = element_line(color = "lightgrey", linetype = "dotted"),
                    axis.ticks = element_blank(),
                    strip.background = element_blank(),
                    strip.text = element_text(size = 15),
                    strip.placement = "outside") 


pal1 = c("#5A87B9", "#26A6BE", "#00C1B7", "#3AD6A0", "#95E280", "#DCE66C",
         "#FFE180")
pal2 = c("#5A87B9", "#539FBC", "#62B4BC", "#7CC4BC", "#9AD2BD", "#B6DDBF", "#CDE4C1")
pal3 = c("#BD434D", "#D46353", "#E7825C", "#F89F67", "#FFB971", "#FFD07B",
         "#FFE180")

col1 = pal3[3]
col2 = pal3[7]

```

# 유동인구 시각화

## Trend, Cycle size, Cycle 분리 시각화

```{r}
# 데이터 전처리
p_data = time_split_flow %>% 
        filter(HDONG_NM == "회현동", time == "morning")

#시각화
{
flow1 = plot_ly(data = p_data %>% filter(STD_Y == "2019"),
                x = ~STD_YMD, y = ~flow_pop) %>%
        add_lines(line = list(color = "dimgrey")) %>%
        add_lines(y = ~ trend, line = list(color = col1), opacity = 0.8) %>%
        add_lines(y = ~ knn_reg(STD_YMD, knn_reg(STD_YMD, flow_pop, k = 7, func = max), k = 7),
                  line = list(color = col2, dash = "dash"), opacity = 0.6) %>%
        add_lines(y = ~ knn_reg(STD_YMD, knn_reg(STD_YMD, flow_pop, k = 7, func = min), k = 7),
                          line = list(color = col2, dash = "dash"), opacity = 0.6) %>%
        layout(xaxis = list(showline = T, showgrid = F, 
                            type = "date", tickformat = "%d %b <br> %Y", title = ""), 
               yaxis = list(title = "유동인구", gridwidth = 2)) %>%
        hide_legend()
flow2 = plot_ly(data = p_data %>% filter(STD_Y == "2020"),
                x = ~STD_YMD, y = ~flow_pop) %>%
        add_lines(line = list(color = "dimgrey")) %>%
        add_lines(y = ~ trend, line = list(color = col1), opacity = 0.8) %>%
        add_lines(y = ~ knn_reg(STD_YMD, knn_reg(STD_YMD, flow_pop, k = 7, func = max), k = 7),
                  line = list(color = col2, dash = "dash"), opacity = 0.6) %>%
        add_lines(y = ~ knn_reg(STD_YMD, knn_reg(STD_YMD, flow_pop, k = 7, func = min), k = 7),
                  line = list(color = col2, dash = "dash"), opacity = 0.6) %>%
        layout(xaxis = list(showline = T, showgrid = F, 
                            type = "date", tickformat = "%d %b <br> %Y", title = ""), 
               yaxis = list(title = "유동인구", gridwidth = 2)) %>%
        hide_legend()
flow = subplot(flow1, flow2, nrows = 1, shareY = T, titleX = T) %>%
        hide_legend()

trend1 = plot_ly(data = p_data %>% filter(STD_Y == "2019"),
                 x = ~STD_YMD, y = ~trend) %>%
        add_lines(line = list(color = col1)) %>%
        layout(xaxis = list(showline = T, showgrid = F, 
                            showticklabels = F, title = "2019",
                            titlefont = list(size = 12)), 
               yaxis = list(title = "Trend", gridwidth = 2),
               margin = list(b = 10))

trend2 = plot_ly(data = p_data %>% filter(STD_Y == "2020"),
                 x = ~STD_YMD, y = ~trend) %>%
        add_lines(line = list(color = col1))  %>%
        layout(xaxis = list(showline = T, showgrid = F, 
                            showticklabels = F, title = "2020",
                            titlefont = list(size = 12)), 
               yaxis = list(title = "Trend", gridwidth = 2),
               margin = list(b = 10)) 

trend = subplot(trend1, trend2, nrows = 1, shareY = T, titleX = T) %>%
        hide_legend()

cyclesize1 = plot_ly(data = p_data %>% filter(STD_Y == "2019"),
                 x = ~STD_YMD, y = ~ cycle_size) %>%
        add_lines(line = list(color = col2))  %>%
        layout(xaxis = list(showline = T, showgrid = F, 
                            showticklabels = F, title = "2019",
                            titlefont = list(size = 12)), 
               yaxis = list(title = "Cycle Size", gridwidth = 2),
               margin = list(b = 10))

cyclesize2 = plot_ly(data = p_data %>% filter(STD_Y == "2020"),
                 x = ~STD_YMD, y = ~ cycle_size) %>%
        add_lines(line = list(color = col2)) %>%
        layout(xaxis = list(showline = T, showgrid = F, 
                            showticklabels = F, title = "2020",
                            titlefont = list(size = 12)), 
               yaxis = list(title = "Cycle Size", gridwidth = 2),
               margin = list(b = 10))

cyclesize = subplot(cyclesize1, cyclesize2, nrows = 1, shareY = T, titleX = T) %>%
        hide_legend()

cycle1 = plot_ly(data = p_data %>% filter(STD_Y == "2019"),
                 x = ~STD_YMD, y = ~ cycle) %>%
        add_lines(line = list(color = "grey", width = 1)) %>%
        layout(xaxis = list(title = "2019", showline = T, showgrid = F, showticklabels = F,
                            titlefont = list(size = 12)), 
               yaxis = list(title = "Cycle", gridwidth = 2, range = c(-0.9, 0.9)),
               margin = list(b = 10))

cycle2 = plot_ly(data = p_data %>% filter(STD_Y == "2020"),
                 x = ~STD_YMD, y = ~ cycle) %>%
        add_lines(line = list(color = "grey", width = 1))  %>%
        layout(xaxis = list(title = "2020", showline = T, showgrid = F, 
                            showticklabels = F,
                            titlefont = list(size = 12)), 
               yaxis = list(title = "Cycle", gridwidth = 2),
               margin = list(b = 10))
cycle = subplot(cycle1, cycle2, nrows = 1, shareY = T, titleX = T) %>%
        hide_legend()
}
subplot(flow, 
        subplot(trend, cyclesize, cycle, nrows = 1, titleX = T, titleY = T, margin = 0.05),
        nrows = 2, titleX = T, titleY = T,
        margin = 0.05, heights = c(0.6, 0.4))
```

## 동별 유동인구 변화 시각화

```{r}
# 데이터 전처리
allday_flow = time_chuchul(time_flow, c(paste0("0", 0:9), 10:23))
allday_flow = cycle_trend(allday_flow, 7, mean)

# 데이터 시각화

p1 = seoul_base_map +
        geom_map(data = allday_flow %>%
                         group_by(STD_Y, SIDO_NM, SGNG_NM, HDONG_NM, HDONG_CD) %>%
                         summarize(mean_trend = mean(trend)) %>%
                         arrange(HDONG_NM, STD_Y) %>%
                         group_by(HDONG_NM) %>%
                         mutate(rate = exp(diff(log(mean_trend)))) %>%
                         data.frame(), 
                 map = gg_map_seoul, 
                 aes(fill = rate, map_id = HDONG_CD)) +
        geom_polygon(data = gg_map_seoul, 
                 aes(x = long, y = lat, group = id), col = "white", fill = NA, size = 0.6) +
        geom_text(data = map_meta %>%
                          select(HDONG_NM, X_COORD, Y_COORD) %>%
                          unique(),
                  aes(x = X_COORD, y = Y_COORD, label = HDONG_NM), col = "white", size = 2.3) +
        scale_fill_continuous(low = pal3[2],
                              high = pal3[7], trans = "log")

p2 = daegu_base_map +
        geom_map(data = allday_flow %>%
                         group_by(STD_Y, SIDO_NM, SGNG_NM, HDONG_NM, HDONG_CD) %>%
                         summarize(mean_trend = mean(trend)) %>%
                         arrange(HDONG_NM, STD_Y) %>%
                         group_by(HDONG_NM) %>%
                         mutate(rate = exp(diff(log(mean_trend)))) %>%
                         data.frame(), 
                 map = gg_map_daegu, 
                 aes(fill = rate, map_id = HDONG_CD)) +
        geom_polygon(data = gg_map_daegu, 
                     aes(x = long, y = lat, group = id), col = "white", fill = NA) +
        geom_text(data = map_meta %>%
                          select(HDONG_NM, X_COORD, Y_COORD) %>%
                          unique(),
                  aes(x = X_COORD, y = Y_COORD, label = HDONG_NM), col = "white", size = 2.6) +
        scale_fill_continuous(low = pal3[2],
                              high = pal3[7], trans = "log") +
        theme(legend.position = "none")

p1/p2
```

## 시간별 유동인구 Trned 변화 시각화

```{r}
{a = time_flow
a$time = NA
a$time[time_flow$hour %in% morning] = "morning"
a$time[time_flow$hour %in% lunch] = "lunch"
a$time[time_flow$hour %in% evening] = "evening"

allregion_flow = a %>% 
        filter(!is.na(time)) %>%
        group_by(STD_Y, STD_YMD, time) %>%
        summarize(sum_flow = sum(flow_pop)) %>% 
        data.frame()

for(i in c("morning", "lunch", "evening")){
        temp = allregion_flow[allregion_flow$time == i,]
        all_trend = knn_reg(temp$STD_YMD, temp$sum_flow, 7, mean)
        all_trend = knn_reg(temp$STD_YMD, all_trend, 7, mean)
        cycle_range = temp$sum_flow - all_trend
        
        all_cycle_size = knn_reg(temp$STD_YMD, cycle_range, 7, function(x) diff(range(x)))
        all_cycle_size = knn_reg(temp$STD_YMD, all_cycle_size, 7, mean)
        
        all_cycle = (temp$sum_flow - all_trend)/all_cycle_size
        
        allregion_flow$trend[allregion_flow$time == i] = all_trend
        allregion_flow$cycle_size[allregion_flow$time == i] = all_cycle_size
        allregion_flow$cycle[allregion_flow$time == i] = all_cycle
}

allregion_flow$time = factor(allregion_flow$time, levels = c("morning", "lunch", "evening"))
}
bytime1 = plot_ly(data = allregion_flow %>% filter(STD_Y == "2019"), 
        x = ~ STD_YMD, y = ~ trend, color = ~time) %>%
        add_lines(colors = rev(pal3[c(1, 4, 7)])) %>%
        layout(xaxis = list(showline = T, showgrid = F, 
                            type = "date", tickformat = "%d %b <br> %Y", title = ""), 
               yaxis = list(title = "유동인구", gridwidth = 2))

bytime2 = plot_ly(data = allregion_flow %>% filter(STD_Y == "2020"), 
                  x = ~ STD_YMD, y = ~ trend, color = ~time) %>%
        add_lines(colors = rev(pal3[c(1, 4, 7)]), showlegend = F) %>%
        layout(xaxis = list(showline = T, showgrid = F, 
                            type = "date", tickformat = "%d %b <br> %Y", title = ""), 
               yaxis = list(title = "유동인구", gridwidth = 2))
subplot(bytime1, bytime2, shareY = T)
```

## 연령별 유동인구 변화 시각화

```{r}
#데이터 전처리

age_trend = age_flow %>% group_by(STD_Y, STD_YMD, age_n) %>%
        summarize(sum_flow = sum(flow_pop)) %>%
        group_by(age_n) %>%
        mutate(trend = knn_reg(STD_YMD, knn_reg(STD_YMD, sum_flow, 7, mean), 7, mean))

#데이터 시각화
plot_ly(data = age_trend %>% group_by(STD_Y, age_n) %>%
                summarize(age_mean = mean(trend)) %>%
                arrange(age_n, STD_Y) %>%
                group_by(age_n) %>%
                mutate(rate = exp(diff(log(age_mean)))) %>%
                data.frame()) %>%
        add_bars(x = ~age_n, y = ~age_mean, color = ~ STD_Y, colors = pal3[c(7, 1)]) %>%
        add_lines(x = ~age_n, y = ~ rate, line = list(dash = "solid", color = pal3[3], width = 2),
                  showlegend = F, yaxis = "y2")%>%
        add_markers(x = ~age_n, y = ~ rate, marker = list(color = "white", line = list(width = 2, color = pal3[3])),
                    size = 0.8, showlegend = T, yaxis = "y2", name = "전년 대비\n비율") %>%
        layout(yaxis = list(gridwidth = 2, title = "일별 평균 유동인구"),
               xaxis = list(title = ""),
               yaxis2 = list(overlaying = "y",
                             side = "right",
                             title = "전년 대비 비율",
                             showgrid = F,
                             range = c(0.2, 0.858),
                             tickformat = "%"))

```

# 유동인구와 신용카드 관련 시각화

## 일일 유동인구와 일일 카드이용금액 비교 시각화

```{r}
#데이터 전처리
card_totsum = card %>% group_by(year, STD_DD) %>%
        summarize(sum_amt = sum(USE_AMT)) %>%
        data.frame()

flow_totsum = time_flow %>% group_by(STD_Y, STD_YMD) %>%
        summarize(sum_flow = sum(flow_pop)) %>%
        data.frame()
card_totsum = card_totsum %>% 
        mutate(amt_trend = knn_reg(STD_DD, 
                                    knn_reg(STD_DD, sum_amt, 7, mean),
                                    7, mean))

flow_totsum = flow_totsum %>% 
        mutate(flow_trend = knn_reg(STD_YMD, 
                                    knn_reg(STD_YMD, sum_flow, 7, mean),
                                    7, mean))


totsum = left_join(flow_totsum, card_totsum, 
                   by = c("STD_Y" = "year", "STD_YMD" = "STD_DD"))

# 데이터 시각화

tot_19 = plot_ly(data = totsum %>% filter(STD_Y == "2019")) %>%
        add_lines(x = ~ STD_YMD, y = ~ amt_trend, type = "line",
                  line = list(dash = "solid", width = 2, color = pal1[1]), 
                  showlegend = T, name = "카드 이용 금액")%>%
        add_lines(x = ~ STD_YMD, y = ~ flow_trend, type = "line",
                  line = list(dash = "solid", width = 2, color = pal1[7]), 
                  showlegend = T, yaxis = "y2", name = "유동인구") %>%
        layout(yaxis = list(gridwidth = 2, title = "일일 카드 이용 금액", range = c(35.1*10^6, 63*10^6)),
               xaxis = list(title = "", showline = T, showgrid = F),
               yaxis2 = list(overlaying = "y",
                             side = "right",
                             title = "",
                             showgrid = F,
                             showticklabels = F,
                             range = c(3.51*10^6, 6.3*10^6)))

tot_20 = plot_ly(data = totsum %>% filter(STD_Y == "2020")) %>%
        add_lines(x = ~ STD_YMD, y = ~ amt_trend, type = "line",
                  line = list(dash = "solid", width = 2, color = pal1[1]), 
                  showlegend = F, name = "카드 이용 금액")%>%
        add_lines(x = ~ STD_YMD, y = ~ flow_trend, type = "line",
                  line = list(dash = "solid", width = 2, color = pal1[7]), 
                  showlegend = F, yaxis = "y4", name = "유동인구") %>%
        layout(yaxis = list(gridwidth = 2, title = "", 
                            showticklabels = F, range = c(35.1*10^6, 63*10^6)),
               xaxis = list(title = "", showline = T, showgrid = F),
               yaxis4 = list(overlaying = "y3",
                             side = "right",
                             title = "일일 유동인구",
                             showgrid = F,
                             range = c(3.51*10^6, 6.3*10^6)))

subplot(tot_19, tot_20, titleY = T, margin = 0.01)

```

## 요일별 유동인구 평균과 카드이용금액 평균 비교 시각화

```{r}
#데이터 전처리

totsum$weekday = weekdays(totsum$STD_YMD) 
totsum$weekday = factor(totsum$weekday, paste0(c("월", "화", "수", "목", "금", "토", "일"), "요일"))
tot_long = melt(totsum[,c(1:3, 5, 7)], id.vars = c("STD_Y", "STD_YMD", "weekday"))

#데이터 시각화

f = plot_ly(totsum %>%
                group_by(STD_Y, weekday) %>%
                summarize(sum_flow = mean(sum_flow)),
        x = ~ weekday, y = ~ sum_flow, color = ~ STD_Y, type = "bar", colors = pal3[c(7, 1)]) %>%
        layout(barmode = "group", 
               yaxis = list(title = "일일 유동인구"))

ca = plot_ly(totsum %>%
                group_by(STD_Y, weekday) %>%
                summarize(sum_amt = mean(sum_amt)),
        x = ~ weekday, y = ~ sum_amt, color = ~ STD_Y, type = "bar", colors = pal3[c(7, 1)],
        showlegend = F) %>%
        layout(barmode = "group",
               yaxis = list(title = "일일 카드 이용 금액"))
subplot(ca, f, margin = 0.06)


```

# SNS 데이터 시각화

## 평균 긍정 게시물 비율과 총 언급 게시물 수 시각화

```{r}
for_bar = p_n %>% 
        group_by(STD_Y, gubun, pn) %>%
        summarize(value = sum(value)) %>%
        group_by(STD_Y, gubun) %>%
        mutate(tot_value = sum(value),
               mean_rate = value/sum(value)) %>%
        data.frame() %>%
        filter(pn == "POSITIVE") %>%
        group_by(gubun) %>%
        mutate(diff_rate = diff(log(mean_rate)),
               diff_value = diff(log(tot_value)))


bar1 = plot_ly(data = for_bar,
               x = ~ reorder(gubun, -diff_rate), y = ~ mean_rate, type = "bar", color = ~ STD_Y, 
        colors = pal1[c(1, 7)], showlegend = F) %>%
        layout(xaxis = list(showline = T, showgrid = F, title = ""),
               yaxis = list(title = "평균 긍정 게시물 비율"))

bar2 = plot_ly(data = for_bar,
        x = ~ reorder(gubun, -diff_rate), y = ~ tot_value, type = "bar", color = ~ STD_Y, 
        colors = pal1[c(1, 7)], showlegend = T) %>%
        layout(xaxis = list(showline = T, showgrid = F, title = ""),
               yaxis = list(title = "총 언급 게시물 수"))

subplot(bar1, bar2, titleY = T, margin = 0.05, nrows= 2)


```

# 네이버데이터랩과 코로나신규확진자 시각화

```{r}

# 네이버데이터랩 전처리

datalab_tf<-merge(datalab_t, datalab_f, by="날짜")
datalab_tf$날짜<-ymd(datalab_tf$날짜)
datalab_tf$날짜<-as.Date(datalab_tf$날짜)

datalab_tf_19<-datalab_tf %>% filter(날짜>=as.Date("2019-02-01") & 날짜<=as.Date("2019-06-30"))
datalab_tf_20<-datalab_tf %>% filter(날짜>=as.Date("2020-02-01") & 날짜<=as.Date("2020-06-30"))
datalab_tf_total<-rbind(datalab_tf_19, datalab_tf_20)

corona_diff<-corona_ex_final[ order(corona_ex_final$stateDt), ]$diff
datalab<-cbind(datalab_tf_total, 코로나확진자수=c(rep(0,nrow(datalab_tf_19)),corona_diff))
datalab$국내여행<-as.numeric(datalab$국내여행)
datalab$유동인구<-as.numeric(datalab$유동인구)

# trend 추출

k_1 = knn_reg(x =datalab$날짜, y = datalab$유동인구, k = 7) #유동인구 검색량 trend 추출
trend_flow = knn_reg(x = datalab$날짜, y = k_1, k = 7)
    
k_2 = knn_reg(x = datalab$날짜, y = datalab$국내여행, k = 7) # 국내여행 검색량 trend 추출
trend_trl = knn_reg(x = datalab$날짜, y = k_2, k = 7)

datalab_trend<-cbind(datalab, "trend_flow"=trend_flow, "trend_trl"=trend_trl)
datalab_trend<-cbind(datalab_trend,"STD_Y"=year(datalab_trend$날짜))
datalab_trend$STD_Y<-as.factor(datalab_trend$STD_Y)
```


## 국내여행키워드 trend와 코로나신규확진자수

```{r}
gg_travel<-ggplot(datalab_trend %>% filter(STD_Y=="2019"))
datebreaks <- seq(as.Date("2019-02-01"), as.Date("2019-06-30"), by="1 month")
theme_basic2<-theme(   legend.position = "top",
        legend.direction = "horizontal",
        legend.box = "horizontal",
          axis.ticks.y = element_blank(),
          axis.line.y = element_blank(),
          axis.title.x = element_blank(),
          panel.grid.major.y = element_line(color = "lightgrey"),
          panel.grid.minor.x = element_blank(),
         panel.grid.major.x = element_line(color = "grey", linetype = "dotted"),
          panel.grid.minor.y = element_blank(),
        axis.text.x = element_text(angle = -30, hjust = -0.2)

)



gg1<-gg_travel + geom_line( aes(x=날짜, y=trend_trl),col=pal1[7] ,lwd=0.8)+scale_x_date(name = "Date", breaks = datebreaks, labels = date_format("%Y %b"))+ylim(0,120)+
   labs(y="국내여행키워드") + ggtitle("2019") + theme_minimal()+ theme_basic2 

```

```{r}
gg_travel<-ggplot(datalab_trend %>% filter(STD_Y=="2020"))
datebreaks <- seq(as.Date("2020-02-01"), as.Date("2020-06-30"), by="1 month")
theme_basic3<-   theme(   legend.position = c(.9,.9),
        axis.title.y.left=element_blank(),
        axis.text.y.left=element_blank(),
        axis.title.x=element_blank(),
          axis.ticks.y = element_blank(), 
          axis.line.y = element_blank(),
          panel.grid.major.y =  element_line(color = "lightgrey"),
          panel.grid.minor.x = element_blank(),
        panel.grid.major.x = element_line(color = "grey", linetype = "dotted"),
          panel.grid.minor.y = element_blank(),
        axis.text.x = element_text(angle = -30, hjust = -0.2)
        
)

gg2<-gg_travel + geom_line(aes(x=날짜, y=코로나확진자수/7,color="코로나신규확진자"), lwd=0.8)+geom_line( aes(x=날짜, y=trend_trl,color="국내여행키워드") ,lwd=0.8)+scale_y_continuous(
  "국내여행키워드", limits=c(0,120),
  sec.axis = sec_axis(~ . *7, name = "코로나신규확진자")
)+scale_x_date(name = "Date", breaks = datebreaks, labels = date_format("%Y %b"))+ggtitle("2020")+
  scale_color_manual(name = "구분", 
                     values = c("코로나신규확진자" = pal1[1], "국내여행키워드" = pal1[7]))+

  theme_minimal() + theme_basic3 +
  annotate("rect", xmin = as.Date(ymd("20200218")), xmax = as.Date(ymd("20200228")), ymin = 0, ymax = 120, fill = "lightgrey", alpha=.2) +
  annotate("rect", xmin = as.Date(ymd("20200419")), xmax = as.Date(ymd("20200429")), ymin  = 0, ymax = 120, fill = "lightgrey", alpha=.2)+
  annotate("rect", xmin = as.Date(ymd("20200506")), xmax = as.Date(ymd("20200516")), ymin = 0, ymax = 120, fill = "lightgrey", alpha=.2)

```

```{r}
grid.arrange(gg1, gg2, ncol=2)
```


## 유동인구키워드 trend와 코로나신규확진자수


```{r}
gg_travel<-ggplot(datalab_trend %>% filter(STD_Y=="2019"))
datebreaks <- seq(as.Date("2019-02-01"), as.Date("2019-06-30"), by="1 month")

gg1<-gg_travel + geom_line( aes(x=날짜, y=trend_flow),col=pal1[7] ,lwd=0.8)+scale_x_date(name = "Date", breaks = datebreaks, labels = date_format("%Y %b"))+ylim(0,120)+
   labs(y="유동인구키워드") + ggtitle("2019") + theme_minimal()+ theme_basic2 

```

```{r}
gg_travel<-ggplot(datalab_trend %>% filter(STD_Y=="2020"))
datebreaks <- seq(as.Date("2020-02-01"), as.Date("2020-06-30"), by="1 month")


gg2<-gg_travel + geom_line(aes(x=날짜, y=코로나확진자수/7,color="코로나신규확진자"), lwd=0.8)+geom_line( aes(x=날짜, y=trend_flow,color="유동인구키워드") ,lwd=0.8)+scale_y_continuous(
  "국내여행키워드", limits=c(0,120),
  sec.axis = sec_axis(~ . *7, name = "코로나신규확진자")
)+scale_x_date(name = "Date", breaks = datebreaks, labels = date_format("%Y %b"))+ggtitle("2020")+
  scale_color_manual(name = "구분", 
                     values = c("코로나신규확진자" = pal1[1], "유동인구키워드" = pal1[7]))+
  theme_minimal() + theme_basic3 +
  annotate("rect", xmin = as.Date(ymd("20200218")), xmax = as.Date(ymd("20200228")), ymin = 0, ymax = 120, fill = "lightgrey", alpha=.2) +
  annotate("rect", xmin = as.Date(ymd("20200419")), xmax = as.Date(ymd("20200429")), ymin  = 0, ymax = 120, fill = "lightgrey", alpha=.2)+
  annotate("rect", xmin = as.Date(ymd("20200506")), xmax = as.Date(ymd("20200516")), ymin = 0, ymax = 120, fill = "lightgrey", alpha=.2)

```

```{r}
grid.arrange(gg1, gg2, ncol=2)
```

# 2019 국민여행조사

## 여행을 다녀오지 않은 이유 

```{r}
#데이터 전처리

no_travel<-as.data.frame(t(as.matrix(no_travel)))
rownames(no_travel) <- NULL
colnames(no_travel)<-c("년도", "이유", "응답률")
no_travel$년도 <- as.factor(no_travel$년도)
no_travel<-as.data.frame(no_travel)

#데이터 시각화

ggplot(data=no_travel) +
  geom_bar(aes(x = reorder(이유, 응답률), y = 응답률, fill = 년도),stat="identity",width = 0.85) +
  coord_flip() +
  facet_grid(rows = vars(년도), scales = "free_y") +
  labs(
    title = "여행을 다녀오지 않은 이유 설문조사",
    subtitle = "단위 : %"
  ) +
  theme_minimal() +
  theme(
    plot.title = element_text(size = 17, face = "bold"),
    strip.text.y = element_text(angle = 270, face = "bold"),
    strip.placement = "outside",
    axis.title.y = element_blank(),
    axis.text = element_text(size = 10),
    legend.position = "none",
    panel.grid.major.y = element_blank(),
    ) +
  scale_fill_manual(values = c(pal1[7], pal1[1]))



```

## 국내여행/숙박여행/당일여행 총 횟수, 총 지출

```{r}
#데이터 전처리

num_travel<-as.data.frame(t(as.matrix(num_travel)))
exp_travel<-as.data.frame(t(as.matrix(exp_travel)))
rownames(no_travel) <- NULL

colnames(num_travel)<-c("년도", "유형", "횟수")
colnames(exp_travel)<-c("년도", "유형", "지출액")

num_travel$년도 <- as.factor(num_travel$년도)
num_travel<-as.data.frame(num_travel)

exp_travel$년도 <- as.factor(exp_travel$년도)
exp_travel<-as.data.frame(exp_travel)

num_exp_travel<-merge(num_travel, exp_travel, by=c("년도", "유형"))
num_exp_travel$횟수<-as.numeric(num_exp_travel$횟수)
num_exp_travel$지출액<-as.numeric(num_exp_travel$지출액)

# 국내여행 횟수와 지출액 시각화

p1 = plot_ly(num_exp_travel %>%
                filter(유형 == "국내전체"),
        x = ~ 년도, y = ~ 횟수, color = ~ 년도, type = "bar",
        colors = pal2[c(1, 7)], showlegend = F) %>%
        layout(yaxis = list(zeroline = F),
               xaxis = list(tickfont = list(size = 13)))

p2 = plot_ly(num_exp_travel %>%
                filter(유형 == "국내전체"),
        x = ~ 년도, y = ~ 지출액, color = ~ 년도, type = "bar",
        colors = pal2[c(1, 7)]) %>%
        layout(yaxis = list(zeroline = F),
               xaxis = list(tickfont = list(size = 13)))

subplot(p1, p2, titleY = T, margin = 0.05)


# 숙박/당일여행 횟수와 지출액 시각화

p1 = plot_ly(num_exp_travel %>% filter(유형 != "국내전체"),
             x = ~ 유형, y = ~ 횟수, color = ~ 년도, type = "bar",
             colors = pal2[c(1, 7)]) %>%
        layout(barposition = "group",
               yaxis = list(zeroline = F),
               xaxis = list(tickfont = list(size = 13)))

p2 = plot_ly(num_exp_travel %>% filter(유형 != "국내전체"),
             x = ~ 유형, y = ~ 지출액, color = ~ 년도, type = "bar",
             colors = pal2[c(1, 7)], showlegend = F) %>%
        layout(barposition = "group",
               yaxis = list(zeroline = F),
               xaxis = list(tickfont = list(size = 13)))

subplot(p1, p2, titleY = T, margin = 0.05)

```


# 기타(논문 그래프 재구성)

논문에 있는 수치를 기준으로 그래프를 재구현하였습니다.  

## 코로나19로 인해 하지 못한 여가활동(복수응답)

```{r}
yeoga = data.frame(yeoga = c("국내관광", "친구/동호회 모임", "영화관람", "해외관광", "맛집탐방",
                             "종교활동", "공연관람", "스포츠 관람 활동", "문화예술교육 참여",
                             "스포츠 참여 활동", "아웃도어 레크레이션", "박물관/미술관 관람",
                             "사회봉사 활동", "기타"),
                   percent = c(49.6, 45.6, 44.6, 37.6, 25.9, 15.3, 13.6, 13.4, 
                               11.8, 11.1, 10.6, 8.5, 5.9, 1.1))
plot_ly(yeoga,
        x = ~ reorder(yeoga, - percent), y = ~percent/100, type = "bar", showlegend = F,
        marker = list(color = c(pal1[7], rep(pal1[1], 13)))) %>%
        layout(yaxis = list(title = "", tickformat = "%"),
               xaxis = list(showline = T, showgrid = F,
                            title = ""))
```

## 코로나19 발생 이후 국내 여행 계기

```{r}
cause = data.frame(cause = c("여행상품 할인을 많이 해서", "자녀의 개학이 연기돼서",
                             "해외여행 계획이 취소되어서", "기타", "갑자기 휴가가 생겨서",
                             "사회적 거리두기로 인한 스트레스"),
                   percent = c(4.8, 11.2, 11.9, 15.5, 38.1, 50.8))

plot_ly(cause,
        x = ~ percent/100, y = ~ cause, type = "bar", showlegend = F,
        marker = list(color = c( rep(pal1[1], 5), pal1[7])),
        orientation = "h") %>%
        layout(xaxis = list(title = "", tickformat = "%", zeroline = F, range = c(-0.01, 0.55)),
               yaxis = list(showline = F, showgrid = F,
                            title = "",
                            categoryorder = "array",
                        categoryarray = rev(cause$cause)))
```

## 코로나19 발생 이후 관광활동 제약요인

```{r}
jaeyak = data.frame(jaeyak = c("대인접촉에 따른 감염 우려", "숙박시설 위생 우려",
                               "주변 시선에 대한 부담", "관광지에 대한 막연한 두려움",
                               "대중교통 이용에 대한 불안", "기타"),
                    percent = c(66.5, 11.4, 8.3, 7.9, 5.3, 0.6))
plot_ly(jaeyak,
        x = ~ percent/100, y = ~ jaeyak, type = "bar", showlegend = F,
        marker = list(color = c(pal1[7], rep(pal1[1], 5))),
        orientation = "h") %>%
        layout(xaxis = list(title = "", tickformat = "%", zeroline = F, range = c(-0.01, 0.7)),
               yaxis = list(showline = F, showgrid = F,
                            title = "",
                            categoryorder = "array",
                            categoryarray = jaeyak$jaeyak))
```

## 소셜미디어를 통해 본 가벼운 나들이 키워드

```{r}
infl = data.frame(year = rep(c("2018", "2019"), 3),
                  gubun = rep(c("데이트", "소풍", "일상"), each = 2),
                  instagram = c(2417, 13407, 73, 465, 623, 1006),
                  facebook = c(475, 712, 70, 148, 40, 103))


p1 = plot_ly(infl,
             x = ~ gubun, y = ~ instagram, color = ~ year, type = "bar",
             colors = pal2[c(1, 7)]) %>%
        layout(barposition = "group",
               yaxis = list(zeroline = F),
               xaxis = list(tickfont = list(size = 13)))

p2 = plot_ly(infl,
             x = ~ gubun, y = ~ facebook, color = ~ year, type = "bar",
             colors = pal2[c(1, 7)], showlegend = F) %>%
        layout(barposition = "group",
               yaxis = list(zeroline = F),
               xaxis = list(tickfont = list(size = 13)))

subplot(p1, p2, margin = 0.05)
```

