---
title: "분석(보고서) 및 예측변수 생성 코드"
author: "시대의 분석가(문혜현, 정세린, 부대권)"
date: "`r format(Sys.Date())`"
output: 
  html_document:
    fig_height: 3
    fig_width: 7
    highlight: textmate
    theme: cosmo
    toc: yes
    toc_depth: 3
    toc_float: yes
    number_section: true
editor_options: 
  chunk_output_type: console
---

```{r setup, include=FALSE}
knitr::opts_chunk$set(eval=F, fig.align = "center", message=F, warning=F, fig.height = 6)
```

# 사전준비

## Package 설치하기

```{r}
if(!require(readxl)){install.packages("readxl"); library(readxl)}
if(!require(sf)){install.packages("sf"); library(sf)}
if(!require(rgdal)){install.packages("rgdal");library(rgdal)}
if(!require(maptools)){install.packages("maptools"); library(maptools)}
if(!require(dplyr)){install.packages("dplyr"); library(dplyr)}
if(!require(reshape2)){install.packages("reshape2"); library(reshape2)}
if(!require(ggplot2)){install.packages("ggplot2"); library(ggplot2)}
if(!require(plotly)){install.packages("plotly"); library(plotly)}
if(!require(scales)){install.packages("scales"); library(scales)}
if(!require(patchwork)){
  if(!require(devtools)){install.packages("devtools")}
  devtools::install_github("thomasp85/patchwork"); library(plotly)
}
if(!require(stringr)){install.packages("stringr"); library(stringr)}
if(!require(lubridate)){install.packages("lubridate"); library(lubridate)}
if(!require(gridExtra)){install.packages("gridExtra"); library(gridExtra)}
if(!require(car)){install.packages("car"); library(car)}
if(!require(nortest)){install.packages("nortest"); library(nortest)}
if(!require(tseries)){install.packages("tseries"); library(tseries)}
```

## 데이터 불러오기

```{r}
setwd("C:\\Users\\moonf\\Desktop\\결과물") # 경로 설정해줍니다.
path<-"C:\\Users\\moonf\\Desktop\\결과물"

load("./코드/유동인구.rdata")
load("./코드/카드.rdata")
load("./코드/날씨.rdata")
load("./코드/공휴일.rdata")
load("./코드/주민등록인구.rdata")
load("./코드/코로나확진자수.rdata")

load("./코드/지도.rdata")
load("./코드/전체지도.rdata")

```

## 시각화 사전 옵션

```{r}
basic_theme = theme(axis.text.x = element_text(angle = 60, hjust = 1),
                    legend.position = "top",
                    panel.background = element_rect(fill = "white",
                                                    color = "white"),
                    panel.grid.major.x = element_line(color = "grey", linetype = "dotted"),
                    panel.grid.major.y = element_line(color = "lightsteelblue"),
                    panel.grid.minor = element_line(color = "lightgrey", linetype = "dotted"),
                    axis.ticks = element_blank(),
                    strip.background = element_blank())
```


# 데이터 분석

## KNN 사용하여 Trend, Cycle, Cycle size 추출하기

```{r}
#시간 구분 지정
morning = c(paste0("0", 6:9), "10")
lunch = as.character(11:15)
evening = as.character(16:20)


# time에 morning, lunch, evening 집어넣으면 시간대별 합으로 유동인구 만듦
time_chuchul = function(data, time){
  ret = data[data$hour %in% time,] %>%
    group_by(STD_Y, STD_YM, STD_YMD, weekend, weekday, SIDO_NM, SGNG_NM, HDONG_NM, HDONG_CD) %>%
    summarize(flow_pop = sum(flow_pop)) %>%
    data.frame()
  
  return(ret)
}

# 분리 함수
# base는 knn
# k값이 짝수일 경우 랜덤성이 나타날 수 있으니 set.seed로 seed값을 넣고 돌리면 좋습니다
# func으로 k개 근접한 값들을 어떻게 조합할지 조정 가능
# mean, median 등등

knn_reg = function(x, y, k, func = mean){
  
  knn_ret = c()
  
  for(j in 1:length(x)){
    dist = abs(x[j] - x)
    dupl = duplicated(dist)
    dist[dupl] = dist[dupl] + runif(sum(dupl), -0.1, 0.1)
    near_index = head(order(dist), k)
    
    knn_ret[j] = func(y[near_index])
  }
  return(knn_ret)
  
}

# Trend, Cycle, Cycle size 분리

cycle_trend = function(data, k, func = mean){
  
  knn_reg = function(x, y, k, func = mean){
    
    knn_ret = c()
    
    for(j in 1:length(x)){
      dist = abs(x[j] - x)
      dupl = duplicated(dist)
      dist[dupl] = dist[dupl] + runif(sum(dupl), -0.1, 0.1)
      near_index = head(order(dist), k)
      
      knn_ret[j] = func(y[near_index])
    }
    return(knn_ret)
    
  }
  
  H_NM = unique(data$HDONG_NM)

  ret = data
  ret$trend = NA
  ret$cycle_size = NA
  ret$cycle = NA
  
  for(i in 1:length(H_NM)){
    H_temp = data[data$HDONG_NM == H_NM[i], ] 
    knn_fl_1 = knn_reg(x = H_temp$STD_YMD, y = H_temp$flow_pop, k, func)
    knn_fl = knn_reg(x = H_temp$STD_YMD, y = knn_fl_1, k, func)
    range_cycle = H_temp$flow_pop - knn_fl
    knn_ran = knn_reg(x = H_temp$STD_YMD, y = range_cycle, k, function(x) diff(range(x)))
    knn_ran = knn_reg(x = H_temp$STD_YMD, y = knn_ran, k, mean)
    
    ret$trend[data$HDONG_NM == H_NM[i]] = knn_fl
    ret$cycle_size[data$HDONG_NM == H_NM[i]] = knn_ran
  }
  ret$cycle = (ret$flow_pop - ret$trend)/ret$cycle_size
  
    
  return(ret)
}

# 시간대별로 분리하여 저장


{
  morn_flow = cycle_trend(time_chuchul(time_flow, morning), k = 7)
  lunc_flow = cycle_trend(time_chuchul(time_flow, lunch), k = 7)
  even_flow = cycle_trend(time_chuchul(time_flow, evening), k = 7)
  
  morn_flow$time = "morning"
  lunc_flow$time = "lunch"
  even_flow$time = "evening"
  
  time_split_flow = rbind(morn_flow, lunc_flow, even_flow)
  
  time_split_flow$weeknum = strftime(time_split_flow$STD_YMD, "%V")
  

}
```

### 변수 및 데이터 저장

```{r}
setwd(path)
save(morning, lunch, evening, time_chuchul, cycle_trend, knn_reg, file="./코드/cycle_trend_function.rdata")
save(time_split_flow, file="./코드/유동인구_cycle_trend.rdata")
```

## Trend와 Cycle size 분석

### Trend와 Cycle size의 선형 관계

동별 평균 trend, cycle size에 log를 취한 뒤 비교하며 진행하였습니다.

```{r}
test_time = time_split_flow %>% group_by(HDONG_NM) %>% 
  summarize(cycle_size = mean(cycle_size), trend = mean(trend))
```

(1) trend, Cycle_size 정규성 검정-qq plot
```{r}
# (1) trend, Cycle_size 정규성 검정-qq plot
par(mfrow = c(1, 2))
qqPlot(log(test_time$trend), pch = 16, col = "steelblue", col.lines = "limegreen",
       main = "Trend", ylab = "log scale Trend")
qqPlot(log(test_time$cycle_size), pch = 16, col = "steelblue", col.lines = "limegreen",
       main = "Cycle Size", ylab = "log scale Cycle Size")
```

(2) trend 정규성 검정
```{r}
# (2) trend 정규성 검정
dat = log(test_time$trend)

jarque.bera.test(dat)
shapiro.test(dat)
lillie.test(dat)
ad.test(dat)
```

(3)Cycle size 정규성 검정
```{r}
# (3)Cycle size 정규성 검정
dat = log(test_time$cycle_size)

jarque.bera.test(dat)
shapiro.test(dat)
lillie.test(dat)
ad.test(dat)
```

(4) 단순회귀분석
```{r}
# (4) 단순회귀분석
fit = lm(log(trend) ~ log(cycle_size), test_time)
summary(fit)


fit = lm(log(cycle_size) ~ log(trend), test_time)
summary(fit)

```

### Trend와 Cycle size의 변화로 본 코로나 이전과 이후 유동인구(Paired Two Sample T-test)

```{r}
test_time = time_split_flow %>% group_by(HDONG_NM, STD_Y) %>% 
  summarize(cycle_size = mean(cycle_size), trend = mean(trend)) %>%
  data.frame()


```

(1) 2019년과 2020년의 Trend와 Cycle size의 동별 평균을 나타낸 Box-Plot
```{r}
# (1) 2019년과 2020년의 Trend와 Cycle size의 동별 평균을 나타낸 Box-Plot
ggplot(test_time) +
  geom_boxplot(aes(x = STD_Y, y = trend, col = STD_Y)) + 
  basic_theme +
  ggplot(test_time) +
  geom_boxplot(aes(x = STD_Y, y = cycle_size, col = STD_Y)) + 
  basic_theme


```

(2) trend, cycle_size 정규성 검정
```{r}
# (2) trend, cycle_size 정규성 검정
par(mfrow = c(1, 2))

qqPlot(log(test_time$trend[test_time$STD_Y == "2019"]), pch = 16, col = "steelblue", col.lines = "limegreen",
       ylab = "log scale Trend in 2019")
qqPlot(log(test_time$cycle_size[test_time$STD_Y == "2019"]), pch = 16, col = "steelblue", col.lines = "limegreen",
       ylab = "log scale Trend in 2020")

qqPlot(log(test_time$trend[test_time$STD_Y == "2020"]), pch = 16, col = "steelblue", col.lines = "limegreen",
       ylab = "log scale Cycle Size of 2019")
qqPlot(log(test_time$cycle_size[test_time$STD_Y == "2020"]), pch = 16, col = "steelblue", col.lines = "limegreen",
       ylab = "log scale Cycle Size of 2020")

```

(3) Paired Two Sample T-test
```{r}
# (3) Paired Two Sample T-test
t.test(log(test_time$trend[test_time$STD_Y == "2019"]), log(test_time$trend[test_time$STD_Y == "2020"]), paired = T)
t.test(log(test_time$cycle_size[test_time$STD_Y == "2019"]), log(test_time$cycle_size[test_time$STD_Y == "2020"]), paired = T)

```

## 유동인구 예측변수 분석

### 일주일 전 trend/Cycle size 요소

일주일 전의 평균 cycle size가 평균 trend에 영향을 주는지 살펴보았습니다.

```{r}
# 검정용 데이터 정제

{


fortest = NULL

time = data.frame(morning = morning, lunch = lunch, evening = evening)
for(k in 1:3){
  
  mor = time_chuchul(time_flow, time[, k])
  
  fortest_temp = NULL
  
  for(i in c("2019", "2020")){
    
    temp = mor[mor$STD_Y == i,]
    
    days = sort(unique(temp$STD_YMD))
    
  
    for(j in 13:length(days)){
      
      temp_1 = cycle_trend(temp[temp$STD_YMD %in% days[(j-12):j],], 
                           k = 7)
      
      temp_2 = temp_1 %>% 
        filter(STD_YMD %in% days[(j-6):j]) %>%
        group_by(HDONG_NM) %>%
        summarize(STD_YMD = max(STD_YMD),
                  trend = mean(trend),
                  cycle_size = mean(cycle_size)) %>%
        data.frame()
      
      fortest_temp = rbind(fortest_temp, temp_2)
    }
  }
  fortest_temp = data.frame(time = colnames(time)[k], fortest_temp)
  
  fortest = rbind(fortest, fortest_temp)
}

fortest$STD_Y = year(fortest$STD_YMD)
}


{fortest_lastweek = fortest
  fortest_lastweek$STD_YMD = fortest_lastweek$STD_YMD + 7
  colnames(fortest_lastweek)[4:5] = c("last_week_t", "last_week_c")
  
  fortest_total = left_join(fortest, fortest_lastweek, by = c("time" = "time", "HDONG_NM" = "HDONG_NM",
                                                              "STD_YMD" = "STD_YMD", "STD_Y" = "STD_Y"))}

```

(1) 정규성 없음을 확인
```{r}
# (1) 정규성 없음을 확인
par(mfrow = c(1, 2))
qqPlot(log(fortest_total$cycle_size))
qqPlot(log(fortest_total$trend))

```

(2) 비모수적 방법의 상관분석
```{r}
# (2) 비모수적 방법의 상관분석
cor.test(log(fortest_total$cycle_size), log(fortest_total$last_week_t))
cor.test(log(fortest_total$trend), log(fortest_total$last_week_c))
```

(3) 다중회귀분석을 통한 다중공선성 확인
```{r}
# (3) 다중회귀분석을 통한 다중공선성 확인

a = lm(log(cycle_size) ~ log(last_week_t) + log(last_week_c), data = fortest_total)
summary(a)
vif(a)

a = glm(log(trend) ~ log(last_week_t) + log(last_week_c), data = fortest_total)
summary(a)
vif(a)


```

### 신용카드 

```{r}
card_sum = card %>% group_by(year, STD_DD, HDONG_NM) %>%
  summarize(CNT = sum(USE_CNT),
            AMT = sum(USE_AMT)) %>%
  data.frame()

a = left_join(time_split_flow, card_sum, by = c("HDONG_NM" = "HDONG_NM", "STD_YMD" = "STD_DD"))

```

(1) 일별 신용카드 매출과 유동인구 비교
```{r}
# (1) 일별 신용카드 매출과 유동인구 비교
ggplot(a %>% group_by(STD_Y, STD_YMD) %>% 
         summarize(flow_pop = sum(flow_pop), CNT = sum(CNT))) + 
         geom_line(aes(x = STD_YMD, y = flow_pop), col = "limegreen") +
  geom_line(aes(x = STD_YMD, y = CNT), col = "lightsteelblue3") +
  basic_theme +
  facet_grid(~STD_Y, scales = "free")

# 가공
card_last_week = NULL
for(j in c("2019", "2020")){
  temp = card_sum[card_sum$year == j,]
  days = sort(unique(temp$STD_DD))
  
  for(i in 7:length(days)){
    temp1 = temp[temp$STD_DD %in% days[(i-6):i],] %>% group_by(HDONG_NM) %>%
      summarize(STD_Y = unique(year),
                STD_YMD = max(STD_DD) + 7,
                USE_CNT = mean(CNT),
                USE_AMT = mean(AMT)) %>%
      data.frame()
    card_last_week = rbind(card_last_week, temp1)
  }
}
fortest_total$STD_Y = as.character(fortest_total$STD_Y)
card_test = left_join(fortest_total, card_last_week, by = c("STD_Y" = "STD_Y", "STD_YMD" = "STD_YMD", "HDONG_NM" = "HDONG_NM"))

```


(2) 정규성 없음을 확인
```{r}
# (2) 정규성 없음을 확인
par(mfrow = c(1, 1))
hist(log(card_test$USE_AMT))

```

(3) 비모수적 상관분석 시행
```{r}
# (3) 비모수적 상관분석 시행
cor.test(log(card_test$USE_AMT), log(card_test$trend))
cor.test(log(card_test$trend),log(card_test$USE_AMT))
```

(4) 다중회귀분석을 통한 다중공선성 확인
```{r}
# (4) 다중회귀분석을 통한 다중공선성 확인
fit1 = glm(log(trend) ~ log(USE_AMT) + log(last_week_t) + log(last_week_c), data = card_test)
summary(fit1)
vif(fit1)


fit2 = glm(log(cycle_size) ~ log(last_week_c) + log(last_week_t) + log(USE_AMT), data = card_test)
summary(fit2)
vif(fit2)

```

### 공휴일

```{r}
z = left_join(time_split_flow, holiday[,1:2], by = c("STD_YMD" = "locdate"))
z$holiday = 0
z$holiday[!is.na(z$dateName)] = 1


# 5월 1일 근로자의 날

y = z %>% group_by(STD_YMD, STD_Y, time, holiday, weekday) %>%
  summarize(cycle = mean(cycle),
            trend = mean(trend),
            cycle_size = mean(cycle_size)) %>%
  group_by(time, weekday, STD_Y) %>%
  mutate(mean_cycle = median(cycle))
```

(1) 공휴일을 이용한 outlier 처리
```{r}
# (1) 공휴일을 이용한 outlier 처리
ggplot(y) +
  geom_rect(aes(xmin = STD_YMD - 0.5, xmax = STD_YMD + 0.5, ymin = holiday * (- Inf), ymax = holiday * Inf),
            col = NA, fill = "plum", alpha = 0.5) +
  geom_line(aes(x = STD_YMD, y = cycle, col = time)) + 
  facet_grid(time~STD_Y, scales = "free") +
  basic_theme


```

# 유동인구 모델링 input 데이터 만들기

## time data

```{r}
corona_ex_final2<-corona_ex_final %>% select(stateDt, diff)
corona_ex_final2<-as.data.frame(corona_ex_final2)
corona_ex_final2<-corona_ex_final2[order(corona_ex_final2$stateDt),]
rownames(corona_ex_final2)<-NULL
colnames(corona_ex_final2)<-c("STD_YMD", "diff")

corona = corona_ex_final2 %>%
  data.frame()

nalssi = nalssi %>% mutate(rain_snow = rain + snow) %>%
  select(STD_YMD, SIDO_NM, time, ondo, subdo, rain_snow)

time_split_flow$STD_YM = time_split_flow$weeknum = time_split_flow$weekend = NULL

time_split_flow = time_split_flow[,c("STD_Y", "STD_YMD", "SIDO_NM", "SGNG_NM", "HDONG_NM", "HDONG_CD", "time", "weekday", "flow_pop")]

card_sum = card %>% group_by(STD_DD, HDONG_CD) %>%
  summarize(card_use = sum(USE_AMT))

time_data = left_join(time_split_flow, card_sum, by = c("STD_YMD" = "STD_DD", "HDONG_CD" = "HDONG_CD"))
time_data$holiday = 0
time_data$holiday[time_data$STD_YMD %in% c(holiday[,2], "2019-05-01", "2020-05-01")] = 1 #근로자의날 추가해주었습니다.
time_data = left_join(time_data, corona, by = c("STD_YMD" = "STD_YMD"))
time_data$diff[is.na(time_data$diff)] = 0
colnames(time_data)[12] = "day_corona"
time_data = left_join(time_data, nalssi, by = c("STD_YMD" = "STD_YMD", "SIDO_NM" = "SIDO_NM", "time" = "time"))


```


## nontime data

```{r}
jumin$age_80U = jumin$age_80 # +jumin$age_90U=null

nontime_data = left_join(unique(time_data[,c(5:7)]), jumin[,c(1, 2, 11)], by = c("HDONG_NM" = "HDONG_NM"))

nontime_data = left_join(nontime_data, unique(map_meta[,c(4:5)]), by = c("HDONG_CD" = "HDONG_CD"))


time_data$SIDO_NM = time_data$SGNG_NM = NULL
time_data = time_data %>% arrange(HDONG_NM, time, STD_YMD)
nontime_data = nontime_data %>% arrange(HDONG_NM, time)

# write.table(time_data, file = "./데이터/time_data.txt", fileEncoding = "UTF-8", row.names = F)
# write.table(nontime_data, file = "./데이터/nontime_data.txt", fileEncoding = "UTF-8", row.names = F)
```




